臺灣士林地方法院刑事裁定　　　　　　 100年度聲判字第48號
聲　請　人
即　告訴人　萬裕營造工程股份有限公司
代　表　人　施侑慶
代　理　人　陳宏模律師
被　　　告　黃麒全
　　　（原名黃仁田）
上列聲請人即告訴人因被告侵占等案件，不服臺灣高等法院檢察
署檢察長於民國100 年6 月27日100 年度上聲議字第4296號駁回
再議之處分（原不起訴處分案號：臺灣士林地方法院檢察署99年
度偵字第9461號），聲請交付審判，本院裁定如下：
    主  文
聲請駁回。
    理  由
一、按告訴人不服上級法院檢察署檢察長或檢察總長認再議為無
    理由而駁回之處分者，得於接受處分書後10日內委任律師提
    出理由狀，向該管第一審法院聲請交付審判；法院認交付審
    判之聲請不合法或無理由者，應駁回之，刑事訴訟法第258
    條之1第1項、第258條之3第2項前段分別定有明文。本件聲
    請人即告訴人萬裕營造工程股份有限公司告訴被告黃麒全侵
    占等案件，經臺灣士林地方法院檢察署檢察官於民國99年11
    月11日以99年度偵字第9461號案件為不起訴處分（下稱原不
    起訴處分）後，聲請人不服聲請再議，經臺灣高等法院檢察
    署檢察長於100 年6 月27日以100 年度上聲議字第4296號處
    分書認再議之聲請為無理由而駁回（下稱駁回再議處分書）
    ，聲請人於100 年7 月8 日收受該處分書後10日內之100 年
    7 月18日委任律師向本院聲請交付審判，有臺灣高等法院檢
    察署100 年度上聲議字第4296號卷附原不起訴處分書、駁回
    再議處分書、送達證書、本院卷附聲請交付審判狀各1 份可
    資佐證，是本件聲請交付審判之程序並無不合，先予敘明。
二、告訴及聲請交付審判意旨略以：被告黃麒全（原名黃仁田）
    原係承安實業股份有限公司（下稱承安公司）副董事長，1.
    因承安公司旗下之泉安營造事業有限公司（下稱泉安公司）
    發生財務危機，無法繼續承作臺南市○○○○路地下街工程
    ，經臺南市政府依約通知保證廠商即告訴人兼聲請人萬裕營
    造工程股份有限公司（下稱聲請人公司，亦屬承安公司旗下
    機構之一）進場施作，期間並因聲請人公司承擔泉安公司向
    泛亞商業銀行儲蓄部、寶島商業銀行延平分行申貸之債務，
    致上開銀行陸續扣押臺南市政府依約給付予聲請人公司之工
    程款抵償，使聲請人公司無力支付施工費用款予下游承包廠
    商，而由聲請人公司之總經理張興華先行墊付之，嗣時任聲
    請人公司名義負責人之許勝雄將上情告知承安公司之實際負
    責人陳啟禮（已歿），經陳啟禮指示被告出面籌措、調度資
    金因應，詎被告竟意圖為自己不法之所有，向許勝雄佯稱承
    安公司已陸續償還部分張興華所代墊之款項，且為統支統付
    聲請人公司應支付予下游廠商之工程費用款，其後聲請人公
    司承作上開工程所取得之工程款，應如數支付予被告處理，
    致許勝雄陷於錯誤，而於90年1 月20日，聲請人公司領取臺
    南市政府所支付之工程款後，許勝雄旋於同日簽發以被告為
    受款人、票號NA 0000000號、金額新臺幣（下同）5,200 萬
    元之臺北銀行臺南分行（嗣更名為臺北富邦商業銀行安平分
    行）本行支票1 張予被告，以供被告交予承安公司，惟被告
    收受後即將之提示予以侵占入己。2.嗣臺南市政府將上開地
    下街工程改以BO T案方式辦理，並與正道工業股份有限公司
    （下稱正道公司）簽訂BOT 案合約，詎被告又基於同一犯意
    ，於92年間向許勝雄佯稱其有投資正道公司為股東，並曾代
    正道公司先行墊支相關款項，正道公司前簽發予聲請人公司
    之支票，現由其先行收回，待正道公司返還其代墊之款項後
    ，始再按各該公司對正道公司之債權額比例支付云云，致許
    勝雄陷於錯誤，而先後交付金額計4,075 萬4,424 元之支票
    2 張予被告，旋遭被告提示並予侵占入己。俟於98年間，張
    興華向許勝雄索要前代聲請人公司墊付之款項，且經許勝雄
    向正道公司詢問收付款事宜，查知正道公司已陸續返還墊支
    款項予被告，惟被告迄今並未支付任何款項予聲請人公司，
    而悉上情。因認被告涉有刑法第339 條第1 項詐欺取財罪嫌
    及同法第335 條第1 項侵占罪嫌。惟檢察官竟為不起訴處分
    ，經聲請再議亦遭駁回，原不起訴處分書、駁回再議處分書
    殊有下述可議之處，爰依法聲請交付審判：
  (一)原不起訴處分書引用另案臺灣士林地方法院檢察署98年度偵
    字第5690號不起訴處分書（下稱另案不起訴處分書）認定被
    告曾有墊款之事實，惟該另案不起訴處分書乃被告與訴外人
    顧大義或富安開發股份有限公司（下稱富安公司）間之墊款
    糾紛，核與本件聲請人公司無涉，原不起訴處分書竟張冠李
    戴，誤作被告所辯可採之依據，確有認定事實之重大違誤。
  (二)卷內已有充分證據足以證明「在90年1 月20日以前，張興華
    未曾向被告借貸任何款項，當時張興華個人墊支聲請人公司
    相關工程費用，另係受承安公司陳啟禮先生指示並撥款辦理
    ，核與被告無關」，原不起訴處分書對此不利被告之事證完
    全棄置不論，即遽信被告所辯伊收悉系爭支票係為張興華自
    89年間向伊借款之還款云云，顯有認定事實不依憑卷內證據
    之違法。
  (三)查聲請人公司於本件海安路地下街工地，前後受不同業主臺
    南市○○○○道公司委任，先後施做不同之「海安路地下街
    、地下停車場工程」及「臺南市○○○○道路基地開發（即
    本件BOT 案）工程」，業經兩案刑事判決認定在案，原不起
    訴處分書竟將上開兩件迥然不同之工程予以混淆，顯有認事
    不依憑證據之違法。
  (四)駁回再議處分書認定「被告向聲請人公司取得該支票並無不
    法所有之意圖」之論據，無非以「被告90年2 月1 日兌現該
    5,200 萬元支票後，隨即返還向簡學志商借之430 萬元及向
    林木標之4,000 萬元」為據。姑不論被告前述辯解是否實在
    ，亦暫且不論「林木標」、「簡學志」與被告究竟有何關係
    ，駁回再議處分書既認被告確曾自聲請人公司取得並兌現5,
    200 萬元無訛，縱使扣除駁回再議處分書所認被告返還簡學
    志與林木標等之借款共計4,430 萬元，被告仍詐得或侵占有
    其間差額，高達770 萬元！依駁回再議處分書所認定之事實
    ，反而足以證明被告確有詐欺或侵占之犯罪嫌疑，應提起公
    訴，洵屬無疑。縱以駁回再議處分書所認定被告於89年2 月
    1 日前，曾出面商借提供張興華之資金，亦僅5,030 萬元（
    即89年5 月4 日由林木標匯予張興華4,000 萬元、89年12
    月30日被告匯予張興華600 萬元、90年1 月20日或21日由簡
    秀蓁帳戶領出430 萬元現金交付張興華），仍然低於被告自
    聲請人公司取得並兌現之5,200 萬元。無論如何，被告仍然
    完全無法合理說明其自聲請人公司取得並兌現之5,200 萬元
    後之去向，顯見其間差額確曾由被告侵占或詐得。
  (五)況查，駁回再議處分書所認定張興華處之款項來自林木標、
    簡秀蓁等人，惟渠等皆為承安企業機構（以承安公司為主體
    ）之股東，尤以林木標與簡崇志（簡秀蓁之親屬）乃承安公
    司前後任負責人，顯見張興華證稱其款項來自承安公司並非
    無據。無論如何，此情皆與被告於偵查中辯稱該5,200 萬元
    支票乃證人張興華向伊借款而已，伊當時與聲請人公司無關
    ，僅與證人張興華間有金錢往來而已不符，足證被告所辯與
    事實不符，駁回再議處分書竟憑空認定被告所否認之事實，
    反執為被告有利之認定，皆有重大違誤。
  (六)又被告辯稱伊於90年1 月20日或21日透過簡崇志夫婦由簡秀
    蓁帳戶領出之430 萬元現金並將之交付張興華云云，純屬子
    虛，此乃被告一面之詞。蓋張興華並未收受該現金，張興華
    於90 年2月1 日與被告間並無任何借貸關係，前經張興華到
    庭結證綦詳，足證被告所辯不實。尤以被告所交付張興華之
    其他款項，皆以匯款方式辦理，藉以確認受款人即張興華確
    實收受無訛；何以獨獨本筆款項卻以現金交付？況被告亦無
    法提出實際該筆現金交付予張興華簽收之證明，益徵被告所
    辯與事實完全不符，駁回再議處分書遽信被告所辯，其認定
    事實顯有重大錯誤。
  (七)再者，駁回再議處分書引用被告所稱之「林木標」、「簡秀
    蓁」、「簡崇志」及「簡學志」等人，究與被告有何關係？
    被告是否確曾返還款項予林木標等人收受無訛？皆待究明。
    且渠等與被告間之資金往來縱使為真，亦不代表有被告所辯
    稱係伊出面向渠等借款之事實。惟自原不起訴處分書之檢察
    官，乃至駁回再議處分書之承辦檢察官，皆未將被告所辯上
    情詢問聲請人公司或證人張興華，更未進一步向各該人士進
    行查證，諸如傳訊渠等到庭證述，即遽信被告所辯，率謂被
    告犯罪嫌疑不足，亦有未當。如認有疑義，為查明駁回再議
    處分書所採被告辯解是否實在，亦應依刑事訴訟法第258 條
    之3 第3 項規定傳訊聲請人公司及證人張興華等人，以究明
    真相。
  (八)綜上，被告犯行事證明確，應予訴究論科，原不起訴處分書
    暨駁回再議處分書誤以為被告無犯罪嫌疑，確有重大違誤，
    爰依法聲請交付審判云云。
三、按刑事訴訟法第258條之1規定，告訴人得向法院聲請交付審
    判，揆其立法意旨，係法律對於「檢察官不起訴裁量權」制
    衡之一種外部監督機制，法院之職責僅在就檢察官所為不起
    訴之處分是否正確加以審查，藉以防止檢察機關濫權。是刑
    事訴訟法第258條之3第4項規定：「法院為交付審判之裁定
    時，視為案件已提起公訴。」，則交付審判之裁定自以訴訟
    條件俱已具備，別無應為不起訴處分之情形存在為前提。依
    此立法精神，同法第258條之3第3項規定法院審查聲請交付
    審判案件時「得為必要之調查」，其調查證據之範圍，自應
    以偵查中曾顯現之證據為限；而同法第260條對於不起訴處
    分已確定或緩起訴處分期滿未經撤銷者得再行起訴之規定，
    其立法理由說明該條所謂不起訴處分已確定者，包括「聲請
    法院交付審判復經駁回者」之情形在內，是前述「得為必要
    之調查」，其調查證據範圍，更應以偵查中曾顯現之證據為
    限，不得就告訴人新提出之證據再為調查，亦不得蒐集偵查
    卷以外之證據，否則，將與刑事訴訟法第260條之再行起訴
    規定，混淆不清，亦將使法院兼任檢察官而有回復「糾問制
    度」之虞；且法院裁定交付審判，即如同檢察官提起公訴使
    案件進入審判程序，是法院裁定交付審判之前提，必須偵查
    卷內所存證據已符合刑事訴訟法第251條第1項規定「足認被
    告有犯罪嫌疑」檢察官應提起公訴之情形，亦即該案件已經
    跨越起訴門檻，否則，縱或法院對於檢察官所認定之基礎事
    實有不同判斷，但如該案件仍須另行蒐證偵查始能判斷應否
    交付審判者，因交付審判審查制度並無如同再議救濟制度得
    為發回原檢察官續行偵查之設計，法院仍應依同法第258條
    之3第2項前段規定，以聲請無理由裁定駁回。
四、次按犯罪事實應依證據認定之，無證據不得認定犯罪事實；
    又不能證明被告犯罪者，應諭知無罪之判決，刑事訟訴法第
    154條第2項、第301條第1項分別定有明文。次按認定不利於
    被告之事實，須依積極證據，苟積極證據不足為不利於被告
    事實之認定時，即應為有利於被告之認定，更不必有何有利
    之證據；又事實之認定，應憑證據，如未能發現相當之證據
    ，或證據不足以證明，自不能以推測或擬制之方法，以為裁
    判之基礎；且認定犯罪事實所憑之證據，雖不以直接證據為
    限，間接證據亦包括在內，然而無論直接或間接證據，其為
    訴訟上之證明，須於通常一般之人均不致有所懷疑，而得確
    信其為真實之程度者，始得據為有罪之認定，倘其證明尚未
    達到此一程度，而有合理之懷疑存在時，事實審法院復已就
    其心證上理由予以闡述，敘明其如何無從為有罪之確信，因
    而為無罪之判決，尚不得任意指為違法，最高法院30年上字
    第816號、40年台上字第86號、76年台上字第4986號分別著
    有判例可參。
五、本件被告黃麟全固坦承曾收受上開金額5,200 萬元之本行支
    票1 張並兌現乙情不諱，惟堅決否認有何詐欺取財及侵占罪
    嫌，辯稱：張興華自89年間起即陸續向伊借款支用，迄今仍
    積欠2,400 餘萬元未償，該5,200 萬元支票係張興華為償還
    積欠伊之債務所交付，並非聲請人公司之許勝雄所給予，至
    於該紙支票來源如何及為何指定受款人為伊，因與伊無關而
    未向張興華詢問；再張興華除係聲請人公司之總經理外，亦
    為正道公司董事兼BOT 案負責人之一，另一位專案負責人則
    為顧大義，當初其等為處理上揭BOT 案曾向伊借款支用，惟
    自始並無許勝雄所指出面幫正道公司統支統付相關債權之事
    ，亦未曾收受或兌現過許勝雄所稱前開金額計4,075 萬4,42
    4 元之支票，另因伊前於90年2 、3 月間曾代正道公司墊支
    上揭BOT 案之相關款項，嗣於92年7 月間有與正道公司簽訂
    協議，約由正道公司簽發支票償還，迄今總計已償還1 億5,
    300 萬元等語。經查：
  (一)告訴意旨1.部分：
  1.被告黃麒全原係承安公司副董事長，張興華則係聲請人公司
    之總經理，承安公司旗下之泉安公司前因發生財務危機，無
    法繼續承作臺南市○○○○路地下街工程，經臺南市政府依
    約通知保證廠商即聲請人公司進場施作，惟因聲請人公司承
    擔泉安公司向泛亞商業銀行儲蓄部、寶島商業銀行延平分行
    申貸之債務，致上開銀行陸續扣押臺南市政府依約給付予聲
    請人公司之工程款抵償，使聲請人公司一度無力支付施工費
    用款予下游承包廠商，有待紓困等情，業據證人許勝雄證述
    在卷，並有「台南市○○道六』海安路拓寬地下街、地下停
    車場新建土木、建築履約協議書」、履約保證金保證書、泛
    亞商業銀行儲蓄部83年3 月18日函文存卷可參（見他字卷一
    第161-165 頁）；又被告確於90年2 月1 日將臺北富邦銀行
    安平分行開立日期為90年1 月20日、受款人為被告、票號NA
    0000000 號、金額5,200 萬元之本行支票1 張存入其設於臺
    灣銀行第000000000000號帳戶兌現乙節，亦據被告供承無誤
    ，且有卷附前開支票正反面影本、被告前揭帳戶存摺內頁影
    本可資為憑（分見他字卷一第34頁、第46-47 頁），是前開
    事實，首堪認定。
  2.聲請人公司雖主張前開5,200 萬元之支票係許勝雄誤信被告
    所言，以為被告係代表承安公司以統支統付之方式處理該筆
    款項，並代為償還張興華所墊支之施工費用款，始陷於錯誤
    將之交付予被告云云。惟查：
  (1)觀諸本案卷證，除證人許勝雄片面證述外，別無其他具體事
    證可佐上情，且證人許勝雄於偵查中證稱：伊將該5,200 萬
    元支票交給被告後，承安機構迄未追討過代墊款等語（見他
    字卷一第123 頁），證人即承安公司之副總經理周欽源於偵
    查中同證稱：伊並未聽說該5,200 萬元支票本來要交給承安
    公司之事，伊向承安公司現負責人簡崇志及前負責人林木標
    問過，渠等均稱聲請人公司與承安公司之間未有任何工程墊
    款及債權債務關係等語（見他字卷一第145 頁），衡情，倘
    承安公司之實際負責人陳啟禮確實應許勝雄之要求，指示被
    告出面籌措、調度資金因應，且承安公司亦出資進行前開工
    程款之統支統付事宜，任職於承安公司之前揭證人當無不知
    之理，則前開支票確如許勝雄所述，係自工程款中撥付予承
    安公司，以供償還張興華代墊之工程款，即非無疑。佐以被
    告果若詐欺、侵占該5,200 萬元長達10年之久，期間承安公
    司亦未出面償還張興華所墊支之施工費用款，張興華當無置
    之不理之可能，益見聲請意旨此節所述，實與常情相違，無
    可遽信。
  (2)證人即聲請人公司之前任總經理張興華固於偵查中證稱：伊
    並未交付本案5,200 萬元支票給被告，伊在90年2 月之後，
    始向被告借款云云（見他字卷一第145-146 頁、偵字卷第8
    頁）。然查，被告於89年5 月4 日自林木標帳戶提領兩筆各
    2,000 萬元，共計4, 000萬元款項，再分兩筆各2,000 萬元
    匯入張興華帳戶、於89年12月30日另由被告帳戶直接匯款60
    0 萬元至張興華帳戶、於90年1 月21或22日再透過簡崇志夫
    婦由簡秀蓁帳戶領出現金430 萬元直接交予張興華、於90年
    2 月7 日、8 日、9 日、11日、12日又分別自被告帳戶提領
    現金各140 萬、130 萬、80萬、110 萬、140 萬元交予張興
    華等情，有取款憑條、存摺存款歷史明細批次查詢、匯款單
    、活期儲蓄存款存摺影本等在卷足憑（見他字卷二第162-16
    9 ）；而被告於90年2 月1 日將本案5,200 萬元支票存入帳
    戶後，隨即返還前揭向簡學志商借之430 萬元及向林木標商
    借之4,000 萬元，此亦有存摺影本、存摺存款歷史明細批次
    查詢等在卷可稽（見他字卷二第171-173 頁），則被告辯稱
    本案5,200 萬元支票實係張興華所交付，以供償還之前累積
    之借款等語，尚非無稽，堪信其並未施用詐術以取得本案支
    票無誤。參以證人張興華與被告於本案之利害關係相衝突，
    其證詞之可信度，已待斟酌，則自不得以證人張興華前開空
    言否認之詞，逕為不利於被告之認定。
  3.再查，證人張興華於偵查中亦曾證述：聲請人公司承接承安
    公司旗下泉安公司承作之臺南市○○○○路地下街工程後，
    因財務發生困難，如無法進行，履約保證金會被沒收，伊乃
    找許勝雄及承安公司之被告過來商量，請承安公司將聲請人
    公司先前代泉安公司所墊之4 千多萬元先還給聲請人公司，
    但唯恐錢匯至聲請人公司帳戶會遭到查封，乃把錢匯給伊，
    伊擔心被認定係向承安公司借款，因此要求對方提領現金，
    伊自己再寫匯款單匯到自己帳戶等語（見偵字卷第7 頁），
    此依卷附被告提出之匯款單顯示上揭兩筆各2,000 萬元匯款
    所示匯款人確為「張興華」而非林木標或被告，且取款條及
    匯款單上顯示均係同日在臺灣銀行南港分行由同一承辦人辦
    理等情以觀（見他字卷二第164 頁、第166 頁），堪認張興
    華籌措聲請人公司之工程款時，接洽之對象實係被告，而許
    勝雄、張興華主觀認知係來自於「承安公司」之款項，則係
    由被告分別自其本身、林木標、簡秀蓁等人帳戶籌措所得。
    又被告於90年2 月1 日存入該5,200 萬元支票後，隨即於90
    年2 月2 日返還向簡學志商借之430 萬元及向林木標商借之
    4,000 萬元，此亦有被告前揭存摺影本、存摺存款歷史明細
    批次查詢等在卷可稽（見他字卷二第171-173 頁），是無論
    張興華向被告借款之目的係為墊付聲請人公司何筆工程之應
    付款，亦無論該5,200 萬元支票究係許勝雄或張興華親自交
    付，被告在90年2 月1 日之前確曾籌措資金出借張興華，並
    於該5,200 萬元支票兌現後隨即領出償還被告以外之其他金
    主等情，實屬明確，準此，自難認被告係本於不法所有意圖
    而收受前開支票並持以兌現。
  4.至聲請意旨雖質疑被告所提出借予張興華、事後返還予簡學
    志、林木標等人之金額，均與5,200 萬元金額不符，其間差
    額仍有侵占之嫌，且被告辯稱其於90年1 月20日或21日透過
    簡崇志夫婦由簡秀蓁帳戶領出之430 萬元現金並將之交付張
    興華云云，純屬子虛，此乃被告一面之詞云云。惟查，前開
    借款往來乃係89年間之事，聲請人公司於10年後始行提出本
    案告訴，則被告未能留存相關事證，亦屬人情之常，則聲請
    意旨徒以上情指摘被告侵占，容嫌速斷，無可憑採。又聲請
    意旨另以林木標與簡崇志乃承安公司之前後任負責人，顯見
    證人張興華證稱其款項來自承安公司並非無據云云。然承安
    公司之資金、帳戶與林木標、簡崇志個人之資金、帳戶，實
    乃個別獨立存在，而卷內並無任何足資證明林木標或簡崇志
    之帳戶所匯出或提領之款項係源自承安公司，則要難僅憑林
    木標、簡崇志曾任職於承安公司此一身分關係，遽認該等款
    項係出自承安公司。至於聲請意旨又謂，林木標、簡秀蓁、
    簡崇志及簡學志等人究與被告有何關係、被告是否確曾返還
    款項予林木標等人收受無訛等情皆待傳喚證人究明乙節，按
    本院就本案所得調查證據之範圍，應以偵查中曾顯現之證據
    為限，不得就聲請人新提出之證據再為調查，亦不得蒐集偵
    查卷以外之證據，已如前述，雖原承辦檢察官未傳喚該等證
    人到庭說明，惟本院綜合卷內全部證據，尚無從獲致被告已
    達有犯罪嫌疑起訴門檻之心證，自無從再就偵查卷證以外之
    證據資料進行調查，併予指明。
  (二)告訴意旨2.部分：
    被告前為上揭BOT 案順利進行，確曾代正道公司出資墊付相
    關款項，嗣復與其他出資代墊公司如富安公司因墊支款項及
    利息數額發生爭執，而涉訟於臺灣士林地方法院檢察署等情
    ，有另案不起訴處分書及該案偵查卷證影卷4 份在卷足憑，
    佐以聲請人公司及許勝雄自始並未提出遭被告詐騙或侵占之
    總金額計4,075 萬4,424 元之支票以實其說，或供檢察官調
    查該等支票之提示、兌現情形；證人許勝雄亦於偵查中證稱
    ：該等支票嗣已交回正道公司銷毀等語（見偵字卷第27頁）
    ，足見該等支票並無聲請人公司及許勝雄所稱遭被告提示兌
    現侵占入己之情，是自難僅憑聲請人公司或許勝雄之單面指
    訴，遽認被告有何詐欺取財或侵占犯行。
六、綜上所述，本件依卷存證據均未足認定被告有聲請人公司所
    指詐欺取財及侵占之犯行，原不起訴處分書及高檢署駁回再
    議處分書就聲請人上開指述予以斟酌，並就卷內證據詳為調
    查後，認無積極證據足認被告涉有上開罪嫌，犯罪嫌疑尚屬
    不足，而分別為不起訴處分、駁回再議聲請處分，核其證據
    取捨、事實認定之理由，均無違背經驗法則、論理法則及證
    據法則之情事，本院因認本件並無任何得據以交付審判之事
    由存在，聲請人聲請交付審判顯無理由，應予駁回。
據上論斷，應依刑事訴訟法第258條之3第2項前段，裁定如主文
。
中    華    民    國   100    年    12    月    28    日
                  刑事第三庭審判長法  官  黃潔茹
                                  法  官  劉育琳
                                  法  官  蘇怡文
以上正本證明與原本無異。
本件不得抗告。
                                  書記官  朱俶伶
中    華    民    國   101    年    1     月    2     日